【裁判字號】    98,家聲,303
【裁判日期】    980929
【裁判案由】    大陸地區判決聲請承認之裁定
【裁判全文】
臺灣高雄地方法院民事裁定             98年度家聲字第303號
聲  請  人  甲○○
相  對  人  乙○○
                        新村8.
上當事人間請求認可大陸地區離婚判決事件，本院裁定如下：
    主    文
認可大陸地區浙江省舟山市定海區人民法院西元二○○七年八月
八日（2007） 定民一初字第646 號民事確定判決。
程序費用新臺幣壹仟元由相對人負擔。
    理    由
一、按在大陸地區作成之文書，經行政院設立或指定之機構或委
    託之民間團體驗證者，推定為真正；又在大陸地區作成之民
    事確定判決、民事仲裁判斷，不違背臺灣地區公共秩序或善
    良風俗者，得聲請法院裁定認可；前開規定，以在臺灣地區
    作成之民事確定裁判、民事仲裁判斷，得聲請大陸地區法院
    裁定認可或為執行名義者，始適用之，臺灣地區與大陸地區
    人民關係條例第7 條、第74條第1 項、第3 項分別定有明文
    。
二、本件聲請意旨略以：聲請人甲○○與相對人乙○○於民國92
    年1 月27日於浙江省舟山市民政局登記結婚，婚後聲請人旋
    即返台，同年4 月1 日相對人亦以探親為由赴台，二人起初
    生活尚稱和諧，然相對人因非法打工被查獲，而遭強制出境
    致無法共同生活，達婚姻之目的，相對人乃以婚姻之基礎業
    已遭破壞為由，業經浙江省舟山市定海區人民法院判決離婚
    確定，並經財團法人海峽交流基金會驗證屬實，爰依臺灣地
    區與大陸地區人民關係條例第74條第1 項規定聲請裁定認可
    等語，業據其提出戶籍謄本、浙江省舟山市定海區人民法院
    西元2007年8 月8 日（2007）定民一初字第646 號民事判決
    暨其生效證明書、浙江省舟山市陽光公證處西元2009年5 月
    11 日 （2009）浙舟陽證民字第623 、624 號公證書、財團
    法人海峽交流基金會民國98年6 月8 日（98）南核字第0558
    90、055892號證明等各1 份為證。
三、經查，聲請人主張之上開事實，業據聲請人提出上開文件為
    證，堪信為真實。本院審酌上開判決書內容，係以婚後原告
    乙○○於2003年4 月赴台灣探親，因被告經濟條件不佳，故
    原告到臺灣後一直在外打工，未與被告一起生活。2004年9
    月，原告因非法打工被強制出境。原、被告婚姻基礎較差。
    婚後未共同生活，現雙方分居兩地，夫妻關係名存實亡，已
    無繼續維持的必要，准予判決兩造離婚，與我國民法第1052
    條第2 項之離婚重大事由相當，經核其判決內容亦與臺灣地
    區之公共秩序或善良風俗並無相違；又大陸地區業於民國87
    年1 月15日通過「最高人民法院關於人民法院認可台灣地區
    有關法院民事判決的規定」，並自同年5 月26日起施行，嗣
    在臺灣地區作成之民事確定裁判，已得依該規定聲請大陸地
    區法院裁定認可，故應認聲請人之聲請於法有據，應予認可
    。
四、依非訟事件法第21條第2項、第24條第1項，民事訴訟法第78
    條，裁定如主文。
中    華    民    國    98    年    9     月    29    日
                  家事法庭      法  官   劉建利
以上正本係照原本作成
如對本裁定抗告須於裁定送達後10日內向本院提出抗告狀
中    華    民    國    98    年    9     月    29    日
                                書記官   李聖章


司法院資訊處製作；財團法人民間司法改革基金會備份。
